【裁判字號】    99,上訴,1557
【裁判日期】    990909
【裁判案由】    偽造文書等
【裁判全文】
臺灣高等法院刑事判決                99年度上訴字第1557號
上  訴  人  臺灣新竹地方法院檢察署檢察官
上  訴  人
即  被  告  丙○○
上列上訴人因被告偽造文書等案件，不服臺灣新竹地方法院98年
度訴字第20號，中華民國99年3月19日第一審判決（起訴案號：
臺灣新竹地方法院檢察署96年度偵字第7230號），提起上訴，本
院判決如下：
    主  文
原判決撤銷。
丙○○共同行使偽造私文書，足以生損害於他人，處有期徒刑壹
年貳月，減為有期徒刑柒月。附表編號一、二所示偽造私文書上
偽造之署押簽名、指印，均沒收之；又共同行使偽造私文書，足
以生損害於他人，處有期徒刑壹年貳月，減為有期徒刑柒月。附
表編號三所示偽造私文書上偽造之署押簽名，沒收之。應執行有
期徒刑壹年。附表編號一、二、三所示偽造私文書上偽造之署押
簽名、指印，均沒收之。
    事    實
一、緣丙○○於民國95年10月5日，在新竹縣竹東鎮○○路51 號
    「中山代書事務所」內，與甲○○簽訂不動產買賣契約書，
    由甲○○將新竹縣尖石鄉○○段257地號土地（下稱257 地
    號土地）全部權利，以新臺幣（下同）35萬元價格出售，又
    斯時257地號土地尚屬山坡地保育區原住民保留地，甲○○
    祇取得地上權且期間尚未屆滿，故無法辦理所有權移轉登記
    ，丙○○乃僅先後交付現金2萬元、3萬5千元，及簽發面額
    14萬元之支票予甲○○收執，餘款則約明俟甲○○辦畢257
    地號土地所有權移轉登記後始給付之。
二、其後，乙○○經由邱清溪（另經檢察官以98年度偵續字第 3
    號聲請簡易判決處刑，現由原審另案審理中）、不知情之彭
    春梅（另經檢察官為不起訴處分）2人介紹，向丙○○洽詢
    257地號土地現狀及買賣等相關事宜，丙○○與邱清溪均明
    知丙○○買受257地號土地代價僅35萬元，且未取得相鄰道
    路之通行使用權，竟共同基於意圖為自己不法所有及行使偽
    造私文書之犯意聯絡，而為下列犯行：
(一)、先由邱清溪向乙○○謊稱丙○○前係以125萬元價格向甲○○購買257地號土地，且已收仲介公司7萬元前金等語，致乙○○誤信為真而陷於錯誤，同意以142萬元向丙○○買受257
    地號土地。嗣丙○○與乙○○於95年11月10日在桃園縣中壢
    市○○路28號「振翔地政士事務所」簽訂不動產買賣契約書
    ，乙○○當場乃簽發面額10萬元之支票乙紙充作訂金交予丙○○收受，同時要求同年月22日給付第2期價款90萬元時，
    丙○○須提出257地號土地之相鄰道路通行使用同意書，及
    丙○○與前手即甲○○之不動產買賣契約書供乙○○參閱。
(二)、丙○○於95年11月10日簽約後，立即返回其位在新竹縣尖石
    鄉梅花村90號住處，冒用林元道名義，虛偽製作不實之「路
    權同意書」，並在立同意書人欄偽簽「林元道」之署押簽名
    1枚、按捺指印1枚而偽造該紙私文書，同意書日期丙○○並
    倒填為95年2月7日；繼於95年11月22日當日赴約前之不詳時
    間，應邱清溪來電囑咐，在上址住處內，製作內容為「立約
    人：買方丙○○、賣方甲○○，標的為坐落於新竹縣尖石鄉
    ○○段257地號土地，買賣總價款雙方議定新臺幣125萬元，
    乙次付清，若有違約以本金3倍賠償」之不動產買賣契約書
    ，並在該不動產買賣契約書立合約書人賣方欄偽簽「甲○○
    」之署押簽名1枚，復前往上開「中山代書事務所」向不知
    情之代書取得甲○○留存印鑑章後，在該不動產買賣契約書
    之土地標示欄、付款期限及移交不動產方法欄、騎縫處、立
    合約書人賣方欄、日期欄等處各盜蓋甲○○之印文1枚、1枚
    、5枚、1枚、2枚而偽造該紙私文書。丙○○即於當日攜帶
    前開偽造之路權同意書、不動產買賣契約書前往上揭「振翔
    地政士事務所」行使交付乙○○收存，足以生損害於林元道
    、甲○○及乙○○。乙○○則於同日簽發面額分別為20萬元
    、70萬元之支票各乙紙交予丙○○收受。
三、丙○○與乙○○於95年11月22日當日交易後，旋又偕同邱清
    溪，三人前往新竹縣尖石鄉○○段269地號土地（下稱269地
    號土地）參觀，嗣並達成三人分別出資3分之1，共同購買
    269 地號土地之協議。丙○○隨即於同日在上揭「中山代書
    事務所」內，與鍾木桂簽訂不動產買賣契約書，由鍾木桂將
    269 地號土地全部權利，以220萬元價格售予丙○○，又該
    時269 地號土地尚屬山坡地保育區原住民保留地，鍾木桂祇
    取得地上權且期間尚未屆滿，故無法辦理所有權移轉登記，
    丙○○乃先交付現金30萬元，及簽發面額140萬元之支票予
    鍾木桂收執，餘款則約明俟鍾木桂辦畢269地號土地所有權
    移轉登記後始給付之。丙○○於當日簽約後與邱清溪2人，
    竟另行起意，共同基於意圖為自己不法所有及行使偽造私文
    書之犯意聯絡，先由丙○○向「中山代書事務所」不知情之
    代書索取空白不動產買賣契約書乙份及鍾木桂留存之印鑑章
    後返回新竹縣尖石鄉梅花村90號住處，隨即在該空白不動產
    買賣契約書虛偽填載「立約人：買方丙○○、賣方鍾木桂，
    第二條、買賣價款：雙方議定總價新臺幣402萬元正，第三
    條、付款期限及移交不動產方法：一、本約簽訂時，甲方應
    付乙方價款302萬元正（含定金）。乙方亦即日親自收足訖
    。二、尾款：100萬元正，俟土地移轉登記至甲方或甲方指
    定人名義起5日內交付」等不實內容，又於立合約書人賣方
    欄偽簽「鍾木桂」之署押簽名1枚，及在騎縫處、立合約書
    人賣方欄等處各盜蓋鍾木桂之印文4枚、1枚而偽造該紙私文
    書，再於同日行使持交乙○○參閱，足以生損害於鍾木桂及
    乙○○。丙○○並與邱清溪2人向乙○○佯稱：以402萬元向
    鍾木桂購入269地號土地等語，致乙○○不疑有他而陷於錯
    誤，在上揭「中山代書事務所」內與丙○○、邱清溪簽訂協
    議書，約定由渠3人各出資3分之1即134萬元合資購買269地
    號土地，乙○○於簽約當日給付丙○○佣金5萬元，並簽發
    面額為133萬9千9百元之支票乙紙予丙○○收受，嗣乙○○
    以現金1,006,600元交付予丙○○而換回上開面額133萬9千9
    百元之支票。後於96年4月間某日，乙○○經案外人錢國清
    告知257地號土地係其與丙○○合資購買，錢國清並帶同乙○○至謝豐政代書事務所閱覽留存該處之不動產買賣契約書
    ，始悉受騙，並查知上情。
四、案經乙○○、甲○○訴由新竹縣政府警察局橫山分局報告臺
    灣新竹地方法院檢察署檢察官偵查起訴。
    理    由
一、證據能力部分：
    按被告以外之人於審判外之陳述，雖不符合刑事訴訟法第15
    9條之1至第159條之4之規定，但經當事人於審判程序同意作
    為證據，法院審酌該言詞陳述或書面陳述作成時之情況，認
    為適當者，亦得為證據；當事人、代理人或辯護人於法院調
    查證據時，知有第159條第1項不得為證據之情形，而未於言
    詞辯論終結前聲明異議者，視為有前項之同意；刑事訴訟法
    第159條之5第1項、第2項分別定有明文。本判決下列所引用
    被告以外之人於審判外之陳述（包含書面陳述），被告及檢
    察官迄至言詞辯論終結前未聲明異議，審酌上開證據資料製
    作時之情況，尚無違法不當及證明力明顯過低之瑕疵之情形
    ，依刑事訴訟法第159條之5第2項規定，認均具有證據能力
    。
二、認定犯罪事實所憑之證據及理由：
(一)、上揭犯罪事實，業據被告丙○○於偵查、原審準備程序及審
    判程序中坦白承認（見交查字第7230號卷第3至7頁；交查字
    第58號第94頁、第103頁、第107頁、交查字第154號卷第22
    頁至25頁、第100-101頁、原審卷第33至38頁、第55頁至63
    頁、第85頁至第87頁、第175頁至第183頁、第197頁、第248
    頁至第250頁、第260頁至第265頁），核與（1）告訴人乙○○於警詢指證：伊於95年10月15日至橫山鄉內灣村山上看土
    地，後邱清溪打電話給伊，告知257號土地地主即被告丙○○要賣150萬，且地主已先收仲介公司7萬元前金，本來伊出
    價135萬，但邱清溪說被告丙○○因為要退先前仲介公司支
    付之7萬元，於是伊與邱清溪以142萬元達成協議，同時約於
    95 年11月10日傍晚到中壢振翔土地代書事務所簽約，簽約
    時代書發現契約內所附之土地謄本權利人並非被告丙○○，
    而是叫曾彼德，後來被告丙○○解釋說是因為原住民之林地
    變更農牧用地要5年時間，幾個月權狀就可以發下來，被告
    丙○○要求先支付100萬元，代書認不妥，被告丙○○答應
    提出土地所有人甲○○之買賣契約書及路權同意書，當天伊
    開10 萬元現金支票給被告丙○○，剩餘90萬元於被告丙○○交付上開資料後，伊於95年11月22日，分別開立20萬及70
    萬元面額之現金支票給被告丙○○等語（見7230號偵查卷第
    15頁正反面）；於偵查中時指證：伊是因為看到丙○○與甲○○不動產買賣契約書及道路使用權同意書後，才願意以
    142萬元買受257第號土地等語（見交查字第58號偵查卷第
    103頁）；於97年1月29日偵查中復證稱：被告丙○○告知伊
    他們合夥買地之原住民有一個很缺錢，要以很便宜價格賣掉
    ，伊才以總價402萬元購買269號土地，後來伊才知道被告丙○○以220萬元購買；269地號土地合夥時，丙○○、邱清溪
    給伊一本假的合約書等語（見交查字第154號卷第93、95頁
    ）。（2 ）證人彭春梅於警詢時證稱：當時帶乙○○去看了
    好幾筆土地，257地號只是其中一筆，伊與丙○○、邱清溪
    及乙○○曾一起到中壢一處代書簽訂契約，伊是經由邱清溪
    告知才知道257地號要販售等語（見第7230號偵查卷第12、
    13頁）。（3）證人甲○○於警詢時證稱：伊曾與丙○○簽
    訂不動產買賣契約，但買賣金額應為35萬元，並非125萬元
    ，且伊手上之契約書也沒有「一次付清，若有違約以本金三
    倍賠償」字樣，又警方提示之契約書日期也與伊契約書不同
    ，伊確定警方提示之契約書是被告丙○○偽造等語（見7230
    號偵查卷第23頁）；於偵查中檢察事務官詢問時證稱：94年
    10月5日，在新竹縣中山代書事務所，伊跟丙○○簽訂257地
    號土地買賣契約書，伊契約書內並無「一次付清，若有違約
    以本金3倍賠償」之字樣；路權同意書不是伊簽的等語（見
    交查字第154號卷第20、21頁）（4）證人錢國清於警詢時證
    稱：伊有與被告合資購買一筆土地，土地地主叫甲○○，事
    後伊向甲○○查證，甲○○只有賣過一筆土地，而伊是在與
    丙○○合買之土地附近遇見乙○○，才知道我們所買之土地
    都是同一人所有等語（見7230號偵查卷第25頁）。（5）證
    人梁美玉證稱：被告與告訴人間就257地號土地伊有經手，
    是在伊辦公室簽約等語（見交查字第154號卷第51 頁）等人
    證述情節大致相符。（6）另查，依卷附不動產買賣契約書
    之記載，被告丙○○於95年11月22日另有收受佣金5萬元，
    有被告丙○○簽收之收據可稽（見交查字第154號卷第66頁
    、原審卷第136頁）。（7）此外，並有被告與告訴人甲○○
    所簽立真正之不動產買賣契約書影本乙份（見第7230號偵查
    卷第85至93頁）、被告與告訴人乙○○所簽立之不動產買賣
    契約書影本乙份（見第7230號偵查卷第35至41頁）、被告所
    偽造「路權同意書」影本乙紙（見第7230號偵查卷第43頁）
    、被告所偽造其與告訴人甲○○簽立之不動產買賣契約書影
    本乙份（見第7230號偵查卷第47至52頁）、告訴人乙○○所
    簽發面額分別為20萬元、70萬元之支票影本各乙紙（見第
    7230 號偵查卷第45頁）、被告與被害人鍾木桂所簽立真正
    之不動產買賣契約書影本乙份（見交查字第154號卷第69至
    74頁、第78頁）、被告所偽造其與被害人鍾木桂簽立之不動
    產買賣契約書影本乙份（見交查字第154號卷第61至64頁）
    、告訴人乙○○與被告丙○○、共犯邱清溪簽訂之協議書影
    本乙紙（見交查字第154號卷第59至60頁）、告訴人乙○○
    所簽發面額為133萬9千9百元之支票影本乙紙（見交查字第
    154號卷第65頁）在卷足稽，足見被告於偵查及原審之自白
    與事實相符，可以採信。
(二)、被告於本院審理時對於行使偽造私文書部分坦承不諱，對於
    詐欺取財部分未予認罪。惟刑法第339條第1項詐欺罪之成立
    ，以意圖為自己或第三人不法所有，以詐術使人將本人或第
    三人之物交付為要件。故加害者如有不法取得財物之意思，
    實施詐欺行為，被害者因此行為陷於錯誤而為財產上之處分
    ，受其損害，即應構成該罪（最高法院80年度台非字第301
    號裁判要旨參照）。經查，被告丙○○前後二次分別以偽造
    之路權同意書或不動買賣契約書之方式，使告訴人陷於錯誤
    ，而交付款項，已足認被告有不法所有之意圖。復查，被告
    丙○○與告訴人乙○○簽訂契約時買賣上開257地號土地時
    ，雖曾提供其所有新竹縣尖石鄉○○段190、190-1號土地設
    定抵押予告訴人（見7230號偵查卷第53、54頁土地登記謄本
    ），惟查，證人甲○○於96年11月12日警詢時證稱：伊與被
    告丙○○就第257地號土地成交價是35萬元，被告丙○○只
    有支付伊19萬5仟元，其餘尾款到現在都沒有給付等語（見
    7230號偵查卷第23頁），而告訴人乙○○就上開257地號土
    地於95年11月10日支付訂金10萬元，於95年11月22日支付90
    萬元，合計已給付款項共計100萬元（見7230號偵查卷第38
    頁不動產買賣契約書收款欄記載），被告於取得告訴人乙○○款項後並未交付原地主甲○○以順利取得上開土地之所有
    權，足認被告丙○○雖另提供自己土地予告訴人設定抵押，
    顯係其施用詐術為向告訴人詐取金錢之手段；且參酌證人錢
    國清之證述其有與被告合資購買一筆土地地主叫甲○○之土
    地等情，足認上開257土地亦非單純為被告所買受，被告明
    知上情，仍偽造路權同意書及不動產買賣契約書等文件，詐
    使告訴人交付款項，被告有不法所有之意圖，仍堪認定。至
    告訴人乙○○於發覺被告施用詐術詐欺取財後，另行與被告
    於96年6月22日簽訂同意書（見交查字第58號第第75頁）、
    96 年6月25日簽訂合夥契約書（見交查字第58號第第82頁）
    ，及乙○○於96年6月28日登記為上開269地號土地之抵押權
    人（見交查字第86頁他項權利證明書），均屬告訴人乙○○
    發覺被詐騙後為減少損失所為之補救措施，且被告丙○○並
    無將詐騙告訴人之款項返還告訴人，是仍無礙被告行使偽造
    私文書及詐欺取財罪之認定。
(三)、綜上所述，本案事證明確，被告犯行堪以認定，自應依法予
    以論罪科刑。
三、論罪科刑：
(一)、核被告丙○○於事實欄二、三所為，均係犯刑法第216條、
    第210條之行使偽造私文書罪及同法第339條第1項之詐欺取
    財罪。被告於事實欄二所示，偽造「林元道」、「甲○○」
    署押簽名、指印、盜用「甲○○」印文，暨偽造路權同意書
    、其與告訴人甲○○所簽立不動產買賣契約書私文書之行為
    ，分別為偽造該等私文書之階段行為、行使該等私文書之低
    度行為；另於事實欄三所示，偽造「鍾木桂」署押簽名、盜
    用「鍾木桂」印文，及偽造其與被害人鍾木桂所簽立不動產
    買賣契約書私文書之行為，分別為偽造該紙私文書之階段行
    為、行使該紙私文書之低度行為，均被吸收而不另論罪。
(二)、被告丙○○與邱清溪2人間，就事實欄二、三所示之行使偽
    造私文書及詐欺取財犯行，有犯意聯絡、行為分擔，為共同
    正犯。
(三)、另被告丙○○於事實欄二、三所示2 次行使偽造私文書之時
    ，即各同時著手於詐欺取財構成要件之實行，是以被告各所
    犯上述二罪間，應具有犯罪時間上之重疊關係，而可評價為
    一行為觸犯數個相異之罪名，為想像競合犯，均依刑法第55
    條規定，從一較重之刑法第216條、第210條行使偽造私文書
    罪處斷。
(四)、被告丙○○上開2 次行使偽造私文書犯行，其犯意各別，行
    為可分，應予以分別論罪，合併處罰之。
    至本件簡易判決處刑書原以被告於95年2月間，偽造路權同
    意書，及分別於95年5、6月、95年11月22日，偽造不動產買
    賣契約書，並以上開先後三次犯行為連續犯云云。惟查，被
    告於原審審理時已自承：伊係於95年11月10日簽完257地號
    土地不動產買賣契約書之後，才偽造林元道之路權同意書，
    95 年2月7日是伊亂寫的；等到拿第2期款項95年11月22日那
    天，伊半路上接到邱清溪電話，伊才回家偽造不動產買賣契
    約書等語（見原審卷第56、61頁），是原簡易判決處刑書所
    載之行為時間，應是誤載，而被告上開犯罪時間均在刑法95
    年7月1日修正後所犯，無連續犯之適用，且原審檢察官於98
    年2月13日、98年8月11日亦以補充理由書更正（見原審卷第
    11頁、第73- 75頁），附此敘明。
四、撤銷原判決之理由：
    原審對被告論罪科刑固非無見。惟查：
（一）依卷附不動產買賣契約書之記載，被告丙○○於95年11月
      22日另有收受佣金5萬元，有被告丙○○簽收之收據可稽
      （見交查字第154號卷第66頁、原審卷第136頁），原審犯
      罪事實對此部份未予敘及，未盡周詳。
（二）次按實質上或裁判上一罪之案件，經檢察官偵查結果就其
      一部提起公訴，他部因犯罪嫌疑不足而未予起訴，於起訴
      書內加以說明，並未經予以不起訴處分，不生不起訴處分
      確定之問題，自不受第260條之限制。查，本件被告以上
      開269地號土地詐騙告訴人款項，由告訴人給付佣金5萬元
      ，並簽發面額為133萬9千9百元之支票予被告收受，嗣告
      訴人以現金1,006,600元換回上開支票之詐欺取財部分，
      原聲請簡易判決處刑書原認此部份犯罪嫌疑不足，並以此
      部分詐欺取財犯行與起訴偽造私文書犯行有裁判上一罪關
      係，而不另為不起訴處分之諭知（見原簡易判決處刑書第
      3 頁以下）。惟本院審酌結果，被告以行使偽造私文書之
      詐術，使告訴人陷於錯誤而為財物之給付，已構成詐欺取
      財罪，且此詐欺取財罪與起訴且構成有罪之行使偽造私文
      書部分，有想像競合犯裁判一罪關係，依刑事訴訟法第
      267 條規定，起訴之效力及於全部，本院自得併予審就。
      而此部分於簡易判決處刑書內僅以理由加以說明，並未經
      予以不起訴處分，不生不起訴處分確定之問題。原審就此
      未予說明，亦有未當。
（三）按科刑時應以行為人之責任為基礎，並審酌一切情狀，尤
      應注意下列事項，為科刑輕重之標準：（1）犯罪之動機
      、目的。（2）犯罪時所受之刺激。（3）犯罪之手段。
      （4）犯罪行為人之生活狀況。（5 ）犯罪行為人之品行
      。（6）犯罪行為人之智識程度。（7）犯罪行為人與被害
      人之關係。（8）犯罪行為人違反義務之程度。（9）犯罪
      所生之危險或損害。（10）犯罪後之態度。又刑罰之量定
      ，固屬法院自由裁量之職權行使，惟刑事審判之量刑，在
      於實現刑罰權之分配的正義，故法院對科刑判決之被告量
      刑，應符合罪刑相當原則，使罰當其罪，以契合人民之法
      律感情，此所以刑法第57條明定科刑時應審酌一切情狀，
      尤應注意該條所列各款情形，以為科刑輕重之標準（參看
      最高法院92年度台上字第3268號判決意旨）；又刑法第57
      條規定科刑時應審酌一切犯罪情狀，於犯罪後未善盡民事
      賠償責任，亦屬犯罪後之態度問題（參看最高法院73年度
      台上字第5245號判決要旨）。查本件被告犯罪後迄未與告
      訴人成立和解，足認被告犯罪後未積極悔悟，態度不佳；
      且審酌本案被告以偽造私文書之方式詐財，情節非輕。被
      告上訴主張其經濟拮据，無法負擔高額易科罰金，請從輕
      量刑云云，為無理由。檢察官循告訴人意旨上訴指摘原判
      決量刑不當，為有理由，且原判決亦有上開可議之處，爰
      由本院就原判決撤銷改判。
（四）爰審酌被告不思藉由正途取得金錢，竟昧於貪念，與共犯
      邱清溪2人罔顧告訴人乙○○之信賴，並利用告訴人乙○○缺乏購買山坡地保育區原住民保留地之經驗，二次共同
      以偽造署押簽名、指印、盜用印文、行使偽造私文書之方
      式向告訴人乙○○詐取財物，情節不輕，造成告訴人乙○○財產損害甚鉅，且嚴重影響社會經濟秩序及告訴人甲○○、被害人林元道、鍾木桂之權益，顯然視法律為無物，
      所為甚值非難，參以被告於原審雖能坦承犯行，惟就賠償
      事宜一再藉詞推託，迄未與告訴人乙○○達成民事和解，
      難認已有悔意，於99年8月12日本院審理期日請求給予一
      個月時間返還款項，惟於99年9月1日告訴人具狀陳報被告
      仍未積極處理，有告訴人刑事陳報狀可稽，暨其犯罪手段
      、生活狀況、智識程度等一切情狀，分別量處如主文所示
      第二項所示之刑，以資懲儆。
五、被告2次犯行使偽造私文書罪、詐欺取財罪，經本院均從一
    重以行使偽造私文書罪處斷，並各量處有期徒刑1年2月，因
    其犯罪時間均在96年4月24日以前，宣告刑均未逾有期徒刑1
    年6月，且查無其他不得減刑之原因，悉合於中華民國九十
    六年罪犯減刑條例規定之減刑條件，爰均併依同條例第2條
    第1項第3款、第7條、第9條之規定於判決時同時諭知減其宣
    告刑期2分之1，減刑後均為有期徒刑7月，並定其應執行之
    刑為有期徒刑1年。
六、被告偽造如附表編號一、二、三所示之路權同意書（見96年
    度偵字第7230號卷第43頁）、其與告訴人甲○○所簽立之不
    動產買賣契約書（見96年度偵字第7230號卷第47至52頁）、
    其與被害人鍾木桂所簽立之不動產買賣契約書（見96年度交
    查字第154 號卷第61至64頁），均已分經被告提出行使於告
    訴人乙○○收執留存，並非被告所有，且非義務沒收之物，
    爰不為沒收之諭知，惟該等偽造私文書上偽造之「林元道」
    署押簽名、指印、偽造之「甲○○」署押簽名、偽造之「鍾
    木桂」署押簽名，不問屬於犯人與否，均應依刑法第219 條
    規定宣告沒收之。至被告盜用告訴人甲○○、被害人鍾木桂
    印章所蓋之真正印文，並非偽造印章之印文，不在刑法第21
    9條所定必須沒收之列（最高法院48年度臺上字第113號判例
    意旨參照），附此敘明。
據上論斷，應依刑事訴訟法第369條第1項前段、第364條、第299
條第1項前段，刑法第28條、第216條、第210條、第339條第1項
、第55條、第219條、第51條第5款，刑法施行法第1條之1第1項
、第2項前段，中華民國九十六年罪犯減刑條例第2條第1項第3款
、第7條、第9條、第10條第1項，判決如主文。
本案經檢察官張秋雲到庭執行職務。
中    華    民    國    99    年     9    月    9     日
                  刑事第六庭審判長法  官 郭豫珍
                                  法  官 何信慶
                                  法  官 吳淑惠
以上正本證明與原本無異。
如不服本判決，應於收受送達後10日內向本院提出上訴書狀，其
未敘述上訴之理由者並得於提起上訴後10日內向本院補提理由書
（均須按他造當事人之人數附繕本）「切勿逕送上級法院」。
                                  書記官 陳雅加
中    華    民    國    99    年    9     月    14    日
附錄：本案論罪科刑法條全文
刑法第216條
行使第210條至第215條之文書者，依偽造、變造文書或登載不實
事項或使登載不實事項之規定處斷。
刑法第210條
偽造、變造私文書，足以生損害於公眾或他人者，處5 年以下有
期徒刑。
刑法第339條第1項
意圖為自己或第三人不法之所有，以詐術使人將本人或第三人之
物交付者，處5年以下有期徒刑、拘役或科或併科1仟元以下罰金
。
附表：
┌──┬───────────────┬────────────────┐
│編號│         偽造之私文書         │    其上偽造署押、指印之態樣    │
├──┼───────────────┼────────────────┤
│ 一 │路權同意書（同意日期被告丙○○│於立同意書人欄偽造「林元道」之署│
│    │倒填為95年2月7日，見96年度偵字│押簽名乙枚、按捺指印乙枚        │
│    │第7230號卷第43頁）            │                                │
├──┼───────────────┼────────────────┤
│ 二 │被告丙○○與告訴人甲○○所簽立│於立合約書人賣方欄偽造「甲○○」│
│    │之不動產買賣契約書（見96年度偵│署押簽名乙枚                    │
│    │字第7230號卷第47至52頁）      │                                │
├──┼───────────────┼────────────────┤
│ 三 │被告丙○○與被害人鍾木桂所簽立│於立合約書人賣方欄偽造「鍾木桂」│
│    │之不動產買賣契約書（見96年度交│之署押簽名乙枚                  │
│    │查字第154號卷第61至64頁）     │                                │
├──┼───────────────┴────────────────┤
│備註│偽造「林元道」之署押簽名乙枚、指印乙枚、偽造「甲○○」之署押簽名│                                                   │
│    │2枚、偽造「鍾木桂」之署押簽名乙枚，應依刑法第219條之規定，不問屬│
│    │於犯人與否，均沒收之（被告盜用告訴人甲○○、被害人鍾木桂印章蓋用│
│    │之真正印文不在應沒收之列）。                                    │
└──┴────────────────────────────────┘

司法院資訊處製作；財團法人民間司法改革基金會備份。
